【裁判字號】    98,審訴,473
【裁判日期】    980731
【裁判案由】    違反槍砲彈藥刀械管制條例
【裁判全文】
臺灣新竹地方法院刑事判決             98年度審訴字第473號
公  訴  人  臺灣新竹地方法院檢察署檢察官
被      告  甲○○
上列被告因違反槍砲彈藥刀械管制條例案件，經檢察官提起公訴
（97年度偵字第8470號）後，經被告於本院準備程序中，就被訴
事實為有罪之陳述，經告知被告簡式審判程序之旨，並聽取檢察
官、被告之意見後，經本院合議庭裁定由受命法官進行簡式審判
程序，本院判決如下：
    主  文
甲○○犯非法寄藏槍砲之主要零件罪，累犯，處有期徒刑捌月；
併科罰金新臺幣萬元，罰金如易服勞役，以新臺幣壹仟元折算
壹日。扣案之木柄霰彈槍管壹枝，沒收之。
    犯罪事實
一、甲○○前於民國91年間，因強盜案件，經臺灣桃園地方法院
    於92年5月16日以91年度訴字第1843號判決判處有期徒刑1年
    10月確定，甫於93年8 月30日縮短刑期執行完畢。詎仍不知
    悔改，明知可發射金屬或子彈具有殺傷力之改造手槍、彈藥
    之主要組成零件為槍砲彈藥刀械管制條例所管制之物品，未
    經中央主管機關內政部許可不得無故持有，竟基於非法寄藏
    具有殺傷力改造手槍、彈藥之主要組成零件之犯意，於97年
    10月底，收受戴昌渠（已於97年11月16日死亡）寄藏之含木
    柄霰彈槍管1枝而持有之。嗣經警於97年12月4日晚間6 時30
    分許，在新竹市○○路102號中山停車場1樓查獲，並扣得含
    木柄霰彈槍管1枝、9厘米槍管1 枝（非屬槍砲彈藥刀械管制
    條例之管制物品）等物，始知上情。
二、案經新竹市警察局第三分局報告臺灣新竹地方法院檢察署檢
    察官偵查起訴。
    理    由
一、程序部分：
    按除被告所犯為死刑、無期徒刑、最輕本刑為3 年以上有期
    徒刑之罪或高等法院管轄第一審案件者外，於前條第1 項程
    序進行中，被告先就被訴事實為有罪之陳述時，審判長得告
    知被告簡式審判程序之旨，並聽取當事人、代理人、辯護人
    及輔佐人之意見後，裁定進行簡式審判程序，刑事訴訟法第
    273條之1第1 項定有明文。本件被告甲○○所犯係死刑、無
    期徒刑、最輕本刑為3 年以上有期徒刑以外之罪，其於準備
    程序中就被訴事實為有罪之陳述，經告知簡式審判程序之旨
    ，並聽取公訴人及被告甲○○之意見後，本院合議庭認為適
    宜而裁定由受命法官獨任進行簡式審判程序，合先敘明。
二、認定被告甲○○犯行所憑之各項證據：
（一）被告甲○○於警詢、偵查中及本院準備程序、簡式審判程
      序中對於上開犯行均坦承不諱，其稱略以：案外人戴昌渠
      於97年10月底至伊位於新竹縣新埔鎮○○路○○段41巷15
      號之住處喝茶，就寄放9厘米槍管、木柄霰彈槍管各1枝，
      後來伊就把這些東西放在車上等語（見偵查卷第12、47頁
      ，本院卷第36、42頁）。
（二）內政部98年4 月16日內授警字第0980870622號函（見偵查
      卷第62頁）：證明被告甲○○持有之含木柄霰彈槍管1 枝
      係土造金屬槍管（含圓筒型彈匣），屬槍砲主要組成零件
      之事實；另改造9厘米槍管1枝，認係金屬管狀物，非屬槍
      砲彈藥刀械管制條例之管制物品。
（三）此外，復有新竹市警察局第三分局搜索扣押筆錄、搜索經
      過及結果陳報書、扣押物品目錄表、扣押物品收據、扣押
      物品清單各1份、搜索採證照片6張（見偵查卷第17至26、
      50頁）等資料在卷可參。
（四）綜上，本件被告甲○○之犯行明確，均應依法予以論科。
三、論罪科刑：
（一）論罪：核被告甲○○所為係犯槍砲彈藥刀械管制條例第13
      第4項之未經許可寄藏槍砲之主要組成零件罪。
（二）累犯：被告甲○○前於91年間，因強盜案件，經臺灣桃園
      地方法院於92年5 月16日以91年度訴字第1843號判決判處
      有期徒刑1年10月確定，甫於93年8月30日縮短刑期執行完
      畢等情，有臺灣高等法院被告前案紀錄表1 份在卷可按，
      其受有期徒刑之執行完畢，5 年以內故意再犯本件有期徒
      刑以上之罪，為累犯，應依刑法第47條第1 項規定加重其
      刑。
（三）量刑：爰審酌被告甲○○除有上開構成累犯事由之刑事紀
      錄外，另有竊盜、違反麻醉藥品管理條例、違反槍砲彈藥
      刀械管制條例、違反藥事法及違反毒品危害防制條例案件
      等刑事前案紀錄，足徵其素行非佳，竟仍不知戒惕，無視
      法令禁制，而未經許可寄藏槍砲之主要組成零件，增加社
      會潛在危險性，並參以被告甲○○之犯罪動機、目的、生
      活狀況、品行，及犯後坦認犯行，態度良好等一切情狀，
      量處如主文所示之刑及併科罰金刑，並就罰金部分，諭知
      易服勞役之折算標準，以資懲儆。
（四）沒收：至扣案之木柄霰彈槍管1 枝，屬槍砲之主要組成零
      件，為違禁物，依刑法第38條第1項第1款、第2 項規定，
      不問屬於犯罪行為人與否，應沒收之；另扣案之9 厘米槍
      管1 枝，因不屬於槍砲之主要組成零件，不具違禁物之性
      質，爰不另為沒收之諭知，附此敘明。
據上論斷，應依刑事訴訟法第273條之1第1項、第299條第1 項前
段，槍砲彈藥刀械管制條例第13條第4 項，刑法第11條前段、第
47條第1 項、第42條第3 項前段、第38條第1 項第1 款，判決如
主文。
本案經檢察官王唯怡到庭執行職務。
中    華    民    國    98    年    7     月    31    日
                  刑事第九庭  法  官  劉兆菊
以上正本證明與原本無異
如不服本判決應於收受判決後10日內向本院提出上訴書狀，並應
敘述具體理由。其未敘述上訴理由者，應於上訴期間屆滿後20日
內向本院補提理由書「切勿逕送上級法院」。
中    華    民    國    98    年     7    月    31    日
                              書記官  林兆嘉
附錄本案論罪科刑法條全文：
槍砲彈藥刀械管制條例第13條
未經許可，製造、販賣或運輸槍砲、彈藥之主要組成零件者，處
3年以上10年以下有期徒刑，併科新臺幣7百萬元以下罰金。
未經許可，轉讓、出租或出借前項零件者，處1年以上7年以下有
期徒刑，併科新臺幣5百萬元以下罰金。
意圖供自己或他人犯罪之用，而犯前2項之罪者，處5年以上有期
徒刑，併科新臺幣1千萬元以下罰金。
未經許可，持有、寄藏或意圖販賣而陳列第1 項所列零件者，處
6月以上5年以下有期徒刑，併科新臺幣3百萬元以下罰金。
第1項至第3項之未遂犯罰之。


司法院資訊處製作；財團法人民間司法改革基金會備份。
